臺灣彰化地方法院刑事判決　　　　　　　94年度交訴字第41號
公　訴　人　臺灣彰化地方法院檢察署檢察官
被　　　告　乙○○　男　22歲.
　　　　　　　　　　身分證統一.
　　　　　　　　　　住彰化縣溪.
上列被告因公共危險等案件，經檢察官提起公訴（94年度偵字第
1432號、3362號），暨移送併案審理（94年度偵字第3362號），
被告於本院行準備程序時，就被訴事實均為有罪之陳述，經審判
長告知被告簡式審判程序之旨，並聽取公訴人及被告之意見後，
本院合議庭認有刑事訴訟法第273條之1第1項之情形，裁定改由
受命法官獨任進行簡式審判程序，並合併審判判決如下：
    主  文
乙○○服用酒類，不能安全駕駛動力交通工具而駕駛，處有期徒
刑肆月；又因過失致人於死，處有期徒刑柒月；又駕駛動力交通
工具肇事，致人死傷而逃逸，處有期徒刑壹年。應執行有期徒刑
壹年拾月。緩刑伍年。
    犯 罪 事 實 及 理 由
一、本件犯罪事實為：乙○○於民國（下同）94年2月3日中午12
    時許，在彰化縣溪州鄉某處田裡，飲用保利達B酒類後，已
    因飲酒後影響其注意能力而達不能安全駕駛動力交通工具之
    程度，竟仍於同日下午4時許，駕駛車牌號碼R8-4822號自用
    小客車自前揭處所離開欲返回其住處，而沿彰化縣員林鎮○○路由南往北方向行駛，嗣於同日17時許，行經彰化縣員林
    鎮○○里○○路○段20號前，原應注意汽車行進中駕駛人應
    注意車前狀況，隨時採取停煞等必要安全措施，且應注意飲
    酒後其吐氣所含酒精成份超過每公升0.25毫克以上者，不得
    駕車，而依當時天候晴、日間有自然光，路面乾燥、無缺陷
    、無障礙物、視距良好等情形，並無不能注意之情事，竟疏
    未注意，仍於酒後勉強駕車，並因而未能注意車前狀況，致
    不慎撞擊至適時沿該路同向行走之路人丙○○，復再往前撞
    擊至亦於該路同向行走之路人甲○○，致使丙○○受有頭部
    外傷、骨盆骨折、左脛腓骨開放性骨折併血管破裂之傷害，
    甲○○則受有頭部外傷、軀幹挫傷之傷害（該過失傷害部分
    未據告訴），丙○○經送醫院治療後，仍於同年4月8日晚上
    10時許，因多發性外傷引起多重器官衰竭而不治死亡。詎乙○○於肇事致人受傷後，竟因畏罪而未下車查看，亦未將丙○○、甲○○送醫採取救護措施，反另行起意，駕車逃逸駛
    離現場。幸因路人劉忠娟記下其車牌號碼，警方循線於同日
    18時許，在乙○○位於彰化縣溪州鄉圳寮村下樹巷六號之住
    處內將之逮獲，並對之施以酒精測試，測得其呼氣中酒精濃
    度達每公升0‧35毫克，因而查悉上情。
二、前開犯罪事實有以下證據可資證明：（1）被告乙○○於警
    、偵訊中及本院行準備程序與審理時之自白；（2）證人甲○○、蕭麗珠及劉忠娟於警詢中之證述；（3）彰化縣警察
    局道路交通事故調查報告表2份、道路交通事故現場圖1份、
    彰化縣警察局道路交通事故當事人酒精測定紀錄表1紙、刑
    法第185條之3案件測試觀察紀錄表1份、車禍現場及車損照
    片共16幀；（4）財團法人彰化基督教醫院診斷書3紙、勘驗
    筆錄1份、驗斷書1紙、相驗屍體證明書1紙可資佐證，被告
    之自白核與事實相符，洵堪採信。從而，本件事證已臻明確
    ，被告前開犯行均堪認定。
三、核被告乙○○所為，係犯刑法第185條之3酒後駕車公共危險
    罪、第276條第1項過失致死罪及第185條之4之駕駛動力交通
    工具肇事致人死傷逃逸罪。又被告酒後駕車致人死亡，應負
    刑法第276條第1項過失致死之罪責，此部分應依道路交通管
    理處罰條例第86條第1項加重其刑。被告前開所犯三罪間，
    犯意各別，行為互殊，應予分論併罰。爰審酌被告明知其飲
    酒後，對週遭事務之辨識及反應能力已受相當影響，顯已達
    不能安全駕駛之程度，仍僅為圖一己往來交通之便，率爾駕
    駛車輛外出，嚴重漠視公權力及往來人車生命、身體、財產
    之安全，且因其行為侵害被害人甲○○之身體法益，更直接
    剝奪被害人丙○○之生命法益，對於被害人自身及其家屬均
    造成難以回復之損害，所生危害不容輕忽；尤以被告於肇事
    後猶駕車逃逸，置被害人死傷於不顧，其肇事逃逸之主觀惡
    性甚鉅，惟考量被告已與被害人及其家屬達成民事和解，犯
    後坦承一切犯行，態度良好及其素行、智識程度、生活狀況
    、肇事後酒測值達每公升0.35毫克之酒醉程度等一切情狀，
    分別量處如主文所示之刑，並定其應執行之刑，以示懲儆。
    末查被告未曾受有期徒刑以上刑之宣告，有臺灣彰化地方法
    院檢察署刑案資料查註紀錄表及臺灣高等法院被告全國前案
    紀錄表為據，其因一時失慮致罹刑章，經此偵、審教訓，當
    知所警惕，信無再犯之虞，且其已與被害人甲○○及被害人
    丙○○家屬達成民事和解，分別賠償新台幣16萬元（含汽車
    強制責任險）及126萬元（不含汽車強制責任險），有彰化
    縣員林鎮調解委員會調解書2紙可稽，本院認所宣告之刑以
    暫不執行為適當，併宣告緩刑5年。另台灣彰化地方法院檢
    察署於94年5月31日以丁○榮宇94偵3362字第20281號函移送
    併案審理部分與本件為同一事實，本院自得併予審理，附此
    敘明。
四、應依刑事訴訟法第273條之1第1項、第299條第1項前段、第
    310條之2、第454條第1項，刑法第185條之3、第276條第1項
    、第185條之4、第51條第5款、第74條第1款，道路交通管理
    處罰條例第86條第1項，罰金罰鍰提高標準條例第1條前段，
    判決如主文。
五、如不服本判決，得於判決書送達之翌日起10日內，以書狀敘
    述理由（須附繕本），向本院提出上訴。
中　　華　　民　　國　　94　　年　　6 　　月　　27　　日
                  交通法庭           法   官  簡璽容
以上正本證明與原本無異。
如不服本判決，應於判決送達後十日內向本院提出上訴狀 (須附
繕本 )。
告訴人或被害人對於判決如有不服具備理由請求檢察官上訴者，
其上訴期間之計算係以檢察官收受判決正本之日期為準。
中　　華　　民　　國　　94　　年　　6 　　月　　27　　日
                                      書記官   王惠嬌
中華民國刑法第185條之3
服用毒品、麻醉藥品、酒類或其他相類之物，不能安全駕駛動力
交通工具
而駕駛者，處一年以下有期徒刑、拘役或三萬元以下罰金。
 中華民國刑法第276條
(過失致死罪)
因過失致人於死者，處二年以下有期徒刑、拘役或二千元以下罰
金。
從事業務之人，因業務上之過失犯前項之罪者，處五年以下有期
徒刑或拘
役，得併科三千元以下罰金。
